dictionaries/oc_FR/oc_FR.aff
# This Source Code Form is subject to the terms of the Mozilla Public
# License, v. 2.0. If a copy of the MPL was not distributed with this
# file, You can obtain one at http://mozilla.org/MPL/2.0/.

# AFFIXES DU DICTIONNAIRE ORTHOGRAPHIQUE Occitan languedocien
# par Bruno Gallart -- licence MPL 2.0

#

SET UTF-8

WORDCHARS -’'1234567890.

# Lettres rangées par ordre de fréquence d'emploi dans les mots de oc_FR.dic

TRY aesrintolcmduègpbvzhfàájqòçxïíóéAüEwúIkUOXyÒÈVCPNRFSHLëDMÀG­TWÍBÓ

NOSPLITSUGS

MAP 5
MAP eëéè
MAP oöòó
MAP iïíì
MAP úüu
MAP aàá

REP 13
REP a à
REP a á
REP à á
REP e é
REP e è
REP è é
REP é è
REP o ó
REP o ò
REP ó ò
REP u ú
REP i  í
REP email corriel

KEY azertyuiop|qsdfghjklmù|wxcvbn|aéz|yèu|iço|oàp|aqz|zse|edr|rft|tgy|yhu|uji|iko|olpm|qws|sxd|dcf|fvg|gbh|hnj

#FULLSTRIP

#NOSUGGEST --

#NEEDAFFIX ()

PHONE 54
PHONE F F
PHONE CT T
PHONE B B
PHONE B(T) T
PHONE P P
PHONE L L
PHONE D$ T
PHONE D(D) D
PHONE D D
PHONE C(IE) S
PHONE CC(IE) TS
PHONE C(AUO) K
PHONE CM M
PHONE CH$ _
PHONE CH X
PHONE Ç(AOU) S
PHONE Ç$ S
PHONE F F
PHONE G(IE) J
PHONE G(AOU) G
PHONE RG$ K
PHONE NG$ X
PHONE GN N
PHONE J J
PHONE LL L
PHONE LH$ L
PHONE LH _
PHONE MN N
PHONE MT$ N
PHONE M$ N
PHONE M(M) M
PHONE M M
PHONE N$ N
PHONE ND$ N
PHONE NH$ N
PHONE N N
PHONE R(R) R
PHONE RN R
PHONE R R
PHONE SC S
PHONE S S
PHONE P P
PHONE TG X
PHONE TJ J
PHONE TL L
PHONE TM M
PHONE TN N
PHONE TZ Z
PHONE T T
PHONE X(AOU) S
PHONE X(EI) Z
PHONE Z Z
PHONE V B
PHONE (AEIOUY) _

SFX a Y 43
SFX a ar ar ar po:infi di:*
SFX a ar i [^uaoie]ar mode:Ind temps:Pres po:1sg 
SFX a ar as ar po:ipre po:2sg 
SFX a ar a ar po:ipre po:3sg di:*
SFX a ar am ar po:ipre po:1pl di:*
SFX a ar atz ar po:ipre po:2pl di:*
SFX a ar an ar po:ipre po:1pl di:*
SFX a ar es ar po:spre po:2sg di:*
SFX a ar e ar po:spre po:1sg po:3sg di:*
SFX a ar em ar po:spre po:1pl di:*
SFX a ar etz ar po:spre po:2pl di:*
SFX a ar en ar po:spre po:3pl di:*
SFX a ar èsses ar po:simp po:2sg di:*
SFX a ar èsse ar po:simp po:1sg po:3sg di:*
SFX a ar èssem ar po:simp po:1pl di:*
SFX a ar èssetz ar po:simp po:2pl di:*
SFX a ar èsson ar po:simp po:3pl di:*
SFX a ar avi ar po:iimp po:1sg di:*
SFX a ar avas ar po:iimp po:2sg di:*
SFX a ar ava ar po:iimp po:3sg di:*
SFX a ar àvem ar po:iimp po:1pl di:*
SFX a ar àvetz ar po:iimp po:2pl di:*
SFX a ar avan ar po:iimp po:3pl di:*
SFX a ar èri ar po:ipsi po:1sg di:*
SFX a ar ères ar po:ipsi po:2sg di:*
SFX a ar èc ar po:ipsi po:3sg di:*
SFX a ar èt ar po:ipsi po:3sg di:*
SFX a ar èrem ar po:ipsi po:1pl di:*
SFX a ar èretz ar po:ipsi po:2pl di:*
SFX a ar èron ar po:ipsi po:3pl di:*
SFX a 0 ai ar po:ifut po:1sg di:*
SFX a 0 èi ar di:*
SFX a 0 às ar po:ifut po:2sg di:*
SFX a 0 à ar po:ifut po:3sg di:*
SFX a 0 em ar po:ifut po:1pl di:*
SFX a 0 etz ar po:ifut po:2pl di:*
SFX a 0 àn ar po:ifut po:3pl di:*
SFX a 0 iái ar po:cond po:1sg di:*
SFX a 0 iás ar po:cond po:2sg di:*
SFX a 0 iá ar po:cond po:3sg di:*
SFX a 0 iam ar po:cond po:1pl di:*
SFX a 0 iatz ar po:cond po:2pl di:*
SFX a 0 ián ar po:cond po:3pl di:*

SFX A Y 42
SFX A r 0 ar di:*
SFX A r n ar di:*
SFX A r va ar di:*
SFX A r van ar di:*
SFX A ar èt ar di:*
SFX A ar èc ar di:*
SFX A ar èron ar di:*
SFX A 0 à ar di:*
SFX A 0 àn ar di:*
SFX A ar e ar di:*
SFX A ar en ar di:*
SFX A ar èsse ar di:*
SFX A ar èsson ar di:*
SFX A 0 iá ar di:*
SFX A 0 ián ar di:*
SFX A ir ís ir di:*
SFX A ir isson ir di:*
SFX A ir issiá ir di:*
SFX A ir issiá ir di:*
SFX A ir iguèt ir di:*
SFX A ir iguèron ir di:*
SFX A ir irà ir di:*
SFX A ir iràn ir di:*
SFX A ir iriá ir di:*
SFX A ir irián ir di:*
SFX A ir isca ir di:*
SFX A ir iscan ir di:*
SFX A ir iguèsse ir di:*
SFX A ir iguèsson ir di:*
SFX A re 0 re di:*
SFX A re on re di:*
SFX A re iá re di:*
SFX A re ián re di:*
SFX A re èt re di:*
SFX A e à re di:*
SFX A e àn re di:*
SFX A re a re di:*
SFX A re an re di:*
SFX A re èsse re di:*
SFX A re èsson re di:*
SFX A re riá re di:*
SFX A re rián re di:*

SFX b Y 22
SFX b ar am ar di:*
SFX b ar atz ar di:*
SFX b ar em ar di:*
SFX b ar etz ar di:*
SFX b ar avi ar di:*
SFX b ar avas ar di:*
SFX b ar ava ar di:*
SFX b ar àvem ar di:*
SFX b ar àvetz ar di:*
SFX b ar avan ar di:*
SFX b 0 ai ar di:*
SFX b 0 às ar di:*
SFX b 0 à ar di:*
SFX b 0 em ar di:*
SFX b 0 etz ar di:*
SFX b 0 àn ar di:*
SFX b 0 iái ar di:*
SFX b 0 iás ar di:*
SFX b 0 iá ar di:*
SFX b 0 iam ar di:*
SFX b 0 iatz ar di:*
SFX b 0 ián ar di:*

SFX c Y 15
SFX c i as i di:*
SFX c i a i di:*
SFX c i an i di:*
SFX c i es i di:*
SFX c i e i di:*
SFX c i en i di:*
SFX c ui as [g][u]i di:*
SFX c ui a [g][u]i di:*
SFX c ui an [g][u]i di:*
SFX c ï as ï di:*
SFX c ï a ï di:*
SFX c ï an ï di:*
SFX c ï es ï di:*
SFX c ï e ï di:*
SFX c ï en ï di:*

SFX d Y 11
SFX d èri ères èri di:*
SFX d èri èt èri di:*
SFX d èri èc èri di:*
SFX d èri èrem èri di:*
SFX d èri èretz èri di:*
SFX d èri èron èri di:*
SFX d èri èsse èri di:*
SFX d èri èsses èri di:*
SFX d èri èssem èri di:*
SFX d èri èssetz èri di:*
SFX d èri èsson èri di:*

PFX D Y 2
PFX D 0 d' [aeéèiouàáóòíìúùh] di:*
PFX D 0 d' [AEHIOUÀÌÍÈÉÒÓÚ] di:*

SFX e Y 42
SFX e gi jas [g]i di:*
SFX e gi ja [g]i di:*
SFX e gi jan [g]i di:*
SFX e gi ge [g]i di:*
SFX e gi ges [g]i di:*
SFX e gi gen [g]i di:*
SFX e i as [i]i di:*
SFX e i a [i]i di:*
SFX e i an [i]i di:*
SFX e i e [i]i di:*
SFX e i es [i]i di:*
SFX e i en [i]i di:*
SFX e ï as ï di:*
SFX e ï a ï di:*
SFX e ï an ï di:*
SFX e ï e ï di:*
SFX e ï es ï di:*
SFX e ï en ï di:*
SFX e i as [^g][^ug]i di:*
SFX e i a [^g][^ug]i di:*
SFX e i an [^g][^ug]i di:*
SFX e i e [^g][^ug]i di:*
SFX e i es [^g][^ug]i di:*
SFX e i en [^g][^ug]i di:*
SFX e ui as gui di:*
SFX e ui a gui di:*
SFX e ui an gui di:*
SFX e ui e gui di:*
SFX e ui es gui di:*
SFX e ui en gui di:*
SFX e qui cas qui di:*
SFX e qui ca qui di:*
SFX e qui can qui di:*
SFX e i e qui di:*
SFX e i es qui di:*
SFX e i en qui di:*
SFX e ci ças ci di:*
SFX e ci ça ci di:*
SFX e ci çan ci di:*
SFX e i e ci di:*
SFX e i es ci di:*
SFX e i en ci di:*

SFX f Y 7
SFX f i as avi di:*
SFX f i a avi di:*
SFX f avi àvem avi di:*
SFX f avi àvetz avi di:*
SFX f avi avan avi di:*
SFX f avi am avi di:*
SFX f avi atz avi di:*
